ACORDAO-COMPLETO-2343445

ACÓRDÃO DE RELAÇÃO

ACÓRDÃO DE RELAÇÃO 150/2019 ATA 3/2019 - PLENÁRIO

Acórdão 150/2019-TCU-Plenário
Considerando a manifestação da unidade técnica lavrada nos seguintes termos:
	“Cuidam os autos de representação, com pedido de medida cautelar inaudita altera pars, formulada pela empresa Prime Consultoria e Assessoria Empresarial Ltda., na condição de licitante do Pregão Eletrônico 16/2018 (peça 6) , conduzido pelo Tribunal Regional do Trabalho da 3ª Região (proc. E-PAD 36891/2018-SEAA) , tendo por objeto a contratação de empresa especializada na prestação de serviços de administração e gerenciamento informatizado do fornecimento de combustíveis em rede de postos credenciados em todo o território do Estado de Minas Gerais, para veículos integrantes de sua frota, com fornecimento de cartão com chip e disponibilização de sistema de gerenciamento informatizado, com acesso via web, que permita detalhamento dos serviços prestados e geração de relatórios online (peça 6) .
A irregularidade denunciada reside no ato convocatório, que, segundo a representante, traz em seu bojo exigência que violaria a legislação vigente e atentaria contra o caráter competitivo do certame, se insurgindo, nessa perspectiva, quanto ao disposto no item 13.38 do Anexo II do edital – Termo de Referência (peça 6, p. 34) transcrito abaixo:
13.38. Acompanhar o preço médio mensal dos combustíveis apurado no “Sistema de Levantamento de Preços da ANP. Antes de fechar o faturamento, a CONTRATADA deverá fazer o levantamento de todos os abastecimentos do mês e substituir o preço praticado na bomba, no dia do abastecimento, sempre que o valor registrado for superior ao preço médio mensal apurado. Sendo assim, para os combustíveis abrangidos pelo levantamento da ANP, a CONTRATADA deverá considerar como preço máximo por litro a faturar o preço médio mensal disponibilizado pela ANP.
	Sinteticamente, os argumentos da representante (peça 1, p. 4-14) foram:
	a) os serviços pretendidos – gestão de frota – consistem na quarteirização da atividade de manutenção e abastecimentos de veículos, onde a empresa seleciona gerencia, por meio de sistema informatizado, o fornecimento de combustíveis, os quais serão realizados pela rede de estabelecimentos conveniados;
	b) tal procedimento – no sentido de que Administração pagará o menor dos valores entre o de bomba e os médios estabelecidos pela Agência Nacional do Petróleo, Gás Natural e Biocombustíveis - ANP, e a eventual diferença será arcada pela empresa de gerenciamento - foge às regras das empresas de gerenciamento de frotas, cuja natureza é a de intermediação, até porque não lhes compete comercializar o combustível, já que sequer contam como autorização para tanto, e sim os postos que são quem, de fato, estabelecem o efetivo valor dos combustíveis;
	c) compete à Administração licitante conferir, por meio do gestor/fiscal do contrato e através de ferramenta do sistema de gerenciamento, os valores praticados pelos estabelecimentos credenciados, e assim determinar em quais postos os usuários deverão realizar os abastecimentos, trazendo à colação julgados proferidos pelo Tribunal de Contas do Estado de São Paulo (peça 1, p. 11-13) ;
	d) um dos principais estudos sobre a forma de contratação do gerenciamento de frota é o volume 17 do CADTERC, que no tocante a questão do parâmetro da ANP, em seu item 04 das especificações técnicas é claro em destacar que compete ao gestor do contrato escolher o posto que pratica o menor preço, ipsis litteris:
4. Esse sistema de abastecimento propiciará à Administração a disponibilidade de Postos de Combustíveis credenciados sob várias bandeiras, cabendo ao usuário e ao gestor da frota a escolha de postos credenciados que possuam o menor preço unitário praticado na venda de combustível, em adequada localização, na utilização dos serviços em conformidade com os mecanismos contratuais.
	e) exigir que a diferença entre o valor praticado e o médio estabelecido pela ANP seja absorvido pela empresa gerenciadora configura abuso de direito e implicará prejuízos, desequilibrando a relação contratual e tornando a proposta inexequível, ainda mais no cenário atual da economia onde os reajustes nos combustíveis são constantes; e
	f) os valores informados pela ANP são meramente informativos e baseados em pesquisa sem metodologia rígida e bem definida, logo, sem conferir qualquer segurança jurídica. Seleciona-se um número aleatório de postos (em alguns casos um único posto) e se procede a sua pesquisa de preços, que tem como objetivo, conferir ao consumidor um panorama dos valores praticados pelos postos em determinada localidade (Município, Estado ou do País) .
	No âmbito desta unidade técnica, foi proposto (peça 11) o conhecimento da representação, o indeferimento da concessão da medida cautelar e a realização das seguintes oitivas:
c) realizar, com fulcro no art. 276, § 2º, do Regimento Interno do TCU, através dos endereços eletrônicos presiden@trt3.jus.br; dg@trt3.jus.br; secoi@trt3.jus.br e selc@trt3.jus.br, a oitiva prévia do Tribunal Regional do Trabalho da 3ª Região (TRT/MG) para que, no prazo de até cinco dias úteis, se pronuncie acerca da previsão, inserta nos itens 13.38 e 17.2.4.1 do edital do Pregão Eletrônico 16/2018, do estabelecimento de limitação do preço a ser pago ao apresentado pela média divulgada pela ANP, atrelado à atribuição à pessoa da contratada do ônus de arcar com eventuais diferenças, o que pode trazer insegurança à contratação com riscos de quebra da equação econômico-financeira e quiçá, perspectiva de rescisão futura, consoante análise empreendida no item 6 e respectivos subitens desta instrução, havendo outros mecanismos de salvaguarda dos interesses da Administração contratante;
d) franquear à empresa TICKET SOLUCOES HDFGT SA (CNPJ 03.506.307/0001-57) , na pessoa de seu representante legal, na qualidade de vencedora do certame, a oportunidade de, no prazo de até 5 (cinco) dias úteis, manifestar-se sobre a mesma ocorrência;
	
Em resposta à oitiva promovida por esta Secretaria (peças 13 e 14) , o TRT/MG apresentou, tempestivamente, as informações e esclarecimentos constantes da peça 15.
	O TRT/MG informa que, após a publicação do edital, a representante apresentou impugnação em face da metodologia de faturamento do serviço objeto do pregão e que a mesma já foi analisada nos documentos intitulados “doc. 36891-2018-8” e “doc. 36891-2018-10”. Entretanto, cabe frisar que tais documentos não estão juntados aos autos.
	Esclarece, ainda, que 3 (três) empresas participaram da licitação:
	a) Ticket Soluções HDFGT SA: R$ 286.847,21;
	b) Trivale Administração (empresa que atualmente presta os serviços para o TRT/MG) : R$ 301.200,00;
	c) Prime Consultoria e Assessoria Empresarial Ltda. (empresa representante) : R$ 286.847,22.
8.	A empresa Ticket Soluções foi declarada vencedora do pregão por ter ofertado o menor valor e, segundo o TRT/MG, não houve intenção de recorrer pelas licitantes.
	Por fim, o objeto da licitação foi adjudicada à empresa arrematante e o pregão homologado pela autoridade superior.
	Face ao pedido de medida acautelatória, o TRT/MG suspendeu o certame até ulterior decisão deste Tribunal (peça 15, p. 2) :
9) Não obstante a regularidade de todo o processado, a princípio, tendo em vista o pedido cautelar contido na representação, este Regional, de ofício e por cautela, suspendeu o certame até ulterior decisão da egrégia Corte de Contas, mesmo porque a suspensão não acarretará prejuízo por ora, em face da tramitação paralela de prorrogação excepcional do contrato vigente (n. 13SR032) . Esta prorrogação atende à gestão de riscos formulada pela unidade, tendo em vista a eventual ocorrência de fatos supervenientes, a exemplo do presente.
	O TRT/MG informa que, em relação às previsões contidas nos itens 13.38 e 17.2.4.1 do Pregão Eletrônico 16/2018, já se manifestou a respeito quando da análise da impugnação apresentada pela representante (peça 15, p. 3) :
Analisando as alegações da Impugnante, cumpre primeiramente esclarecer que, em momento algum, a área do TRT3ª Região gestora desse contrato se exime da responsabilidade que lhe cabe de, através de ferramenta do sistema de gerenciamento, pesquisar os valores praticados pelos estabelecimentos credenciados, e, assim, determinar em quais postos os usuários deverão realizar os abastecimento.
Nesse sentido, semanalmente, o fiscal do contrato fará pesquisa das cotações praticadas nos postos credenciados, a fim de emitir a relação daqueles com menores preços por combustível, nos quais os veículos serão autorizados a abastecer (subitens 10.2.1. e 10.2.1.1. – dispõem sobre a responsabilidade do fiscal do contrato e, ainda, 17.2, 17.2.1 e 17.2.2) (...) 
	Alega o TRT/MG que, ainda no âmbito da análise da impugnação, a afirmação da representante de que é “ praticamente certo que a licitante vencedora não ofertará taxa de administração positiva” é infundada, pois (peça 15, p. 3-4) :
A pesquisa de mercado realizada pelo Tribunal apontou uma taxa de administração média positiva, na ordem de 3,2375%.
Logo, sendo o valor global máximo anual obtido a partir da incidência dessa taxa de administração sobre o valor total anual estimado da despesa com combustíveis, cabe às licitantes calcularem custos e ganhos e decidirem sobre qual taxa ofertar. Ressalte-se que a Administração, com base em pesquisa de mercado, apenas admitirá o percentual máximo de taxa de administração de 3.2375%.
Oportuno salientar que essa metodologia de faturamento, proposta pelo TRT 3ª Região, foi diligenciada, quando da elaboração do edital, junto a empresas do ramo, que informaram ser viável adotá-la. E a respectiva ipesquisa de preços foi realizada com essa metodologia, tendo a própria impugnante apresentado proposta nesses moldes, sem qualquer ressalva”.
	Explica (peça 15, p. 4) , ainda, que, ao final de cada mês, a empresa a ser contratada deverá, para fins de fechamento da fatura mensal, considerar o valor de cada abastecimento como sendo o preço à vista praticado pelo estabelecimento (preço de bomba) , desde que este valor seja inferior ao preço médio mensal apurado no sítio da ANP.
	No caso do valor do abastecimento (preço de bomba) ser superior ao preço médio mensal (sítio da ANP) , o valor da bomba deverá ser desconsiderado e se adotará a média da ANP.
	O TRT/MG se compromete, no decorrer da semana, a abastecer no posto credenciado pela contratada que apresentar o menor preço praticado no momento da consulta semanal que, conforme já dito pelo TRT/MG, será realizada pelo fiscal do contrato.
	Segundo o TRT/MG (pçea 15, p. 4) , pretende-se, com esta metodologia, que a futura contratada tenha compromisso e busque credenciar postos confiáveis, próximos à Sede Administrativa e que, de fato, pratiquem os melhores preços da região.
	Por fim, o TRT/MG menciona o Acórdão 90/2013-TCU-Plenário, que trata de caso análogo na qual se discute o critério de julgamento a ser adotado pela antiga Secretaria de Administração do Ministério da Fazenda de São Paulo (Samf-SP) : menor taxa de administração (representante) ou menor preço (adotado pelo Relator) .
	A empresa não se manifestou
	Inicialmente, cabe lembrar o entendimento firmado pelo Tribunal, no âmbito da Decisão 38/96 – Plenário, de que nas licitações destinadas ao fornecimento de vales-refeição/alimentação, a admissão de ofertas de taxas negativas ou de valor zero, por parte da Administração Pública, não implica em violação do disposto no art. 44, § 3º, da Lei de Licitações, por não estar caracterizado, a priori, que essas propostas sejam inexequíveis, devendo ser averiguada a compatibilidade da taxa oferecida em cada caso concreto, a partir de critérios previamente fixados no edital. Nesse sentindo, são também os Acórdão 1757/2010-TCU-Plenário e 0552/2008 – TCU – Plenário.
	O item questionado pela representante, 13.38 do Anexo II do edital (Termo de Referência – peça 6. P. 34) , objeto da presente representação, informa que a contratada deverá fazer o levantamento de todos os abastecimentos do mês e substituir o preço praticado na bomba, no dia do abastecimento, sempre que o valor registrado for superior ao preço médio mensal apurado junto à Agência Nacional de Petróleo (ANP) .
	A alegação da representante de que compete à Administração licitante conferir os valores praticados pelos estabelecimentos credenciados e, assim, determinar em quais postos os usuários deverão realizar os abastecimentos, não merece guarida pois o edital é claro ao descrever que esta tarefa cabe ao TRT/MG (subitens 10.2.1, 10.2.1.1, 17.2, 17.2.1 e 17.2.2) , o mesmo se aplicando à alegação de compete ao gestor do contrato escolher o posto que pratica o menor preço.
	Quanto ao argumento da representante de que os valores informados pela ANP são meramente informativos e baseados em pesquisa sem metodologia rígida e bem definida, o mesmo já foi enfrentado no pronunciamento desta Unidade Técnica (peça 11) :
6.1.1. Rejeita-se, preliminarmente, a tentativa da representante de desqualificar o levantamento de preços elaborado pela ANP. Trata-se de exercício de atribuição legal (Lei 9.478/1997, art. 8º) , da qual se desincumbe promovendo pesquisa semanal para acompanhar os preços praticados pelas distribuidoras e postos revendedores de combustíveis, abrangendo gasolina comum, etanol hidratado combustível (álcool etílico hidratado combustível - AEHC) , óleo diesel não aditivado, óleo diesel S-10, gás natural veicular (GNV) e gás liquefeito de petróleo (GLP - botijão de 13 quilos) , pesquisados em 459 localidades, de acordo com procedimentos estabelecidos pela Portaria ANP nº 202, de 15/8/2000.
6.1.2. A seleção do universo de localidades foi estabelecida a partir de critérios econômicos, em função de variáveis como renda, população, número de postos revendedores e frota de veículos. O detalhamento da metodologia e a lista das localidades abordadas está disponível em http://www.anp.gov.br/images/Precos/Precos_e_Defesa/Levantamento/Metodologia_PesquisaPubli ca_Resumida.pdf, a qual abrange as regras de coleta, controle de qualidade e consistência eletrônica dos preços coletados.
6.1.3. É, portanto, usualmente utilizado como parâmetro comparativo da adequação dos preços praticados.
	A alegação da representante de que a diferença entre o valor praticado e o médio estabelecido pela ANP seja absorvido pela empresa gerenciadora configura abuso de direito e implicará prejuízos, desequilibrando a relação contratual e tornando a proposta inexequível, será analisada a seguir.
	Conforme já registrado na instrução exordial (peça 11, p. 5) , caso análogo foi tratado no processo de Representação TC-Processo 018.046/2018-2:
6.1.9. Recente representação formulada pela mesma empresa em face de edital do Instituto Federal do Triângulo Mineiro – IFTM, tratada no âmbito do TC Processo 018.046/2018-5, abordou a mesma questão, tendo o órgão, após ter sido instado em sede de oitiva, suprimido, tal qual previsto no ato convocatório ora em exame, a possibilidade de ressarcimento ao erário por eventual abastecimento em posto com preços elevados, substituindo-a pela obrigação de a contratada credenciar novos estabelecimentos, no prazo de 15 (quinze) dias, visando à consonância dos preços com a média cotada pela ANP, na hipótese da configuração de preços abusivos pela sua rede credenciada, reconhecendo, naquele feito, competir à Administração da entidade o monitoramento dos preços da rede credenciada, a fim de que os seus usuários deem preferência aos postos que apresentem os menores preços (peça 17 do citado feito) .
	A inicial também menciona que o procedimento adotado no TC-Processo 018.046/2018-2 é o mesmo adotado nos atos convocatórios do Departamento Nacional de Infraestrutura de Transportes no Mato Grosso do Sul - DNIT/MS (peça 8, p. 35) :
16 – PROCEDIMENTOS DE FISCALIZAÇÃO
16.1. O fiscal do contrato acompanhará o preço médio dos combustíveis praticado pela rede credenciada, a fim de verificar se está de acordo com o preço médio apurado pela Agência Nacional de Petróleo – ANP e divulgado na rede mundial de computadores, no sítio www.anp.gov.br.
16.2. Para fins de fiscalização e acompanhamento dos preços praticados, na ausência de preços fornecidos pela ANP o fiscal do contrato poderá realizar cotações em postos de combustíveis das localidades arroladas no subitem 6.5 do Termo de Referência.
16.3. Sendo constatado que o preço médio dos combustíveis, praticado pela rede credenciada, está acima do preço médio cotado pela ANP, ou do preço médio das cotações realizadas pelo fiscal do contrato, a empresa será notificada para credenciar quantos postos de combustíveis sejam necessários, no prazo máximo de 15 dias, a fim de que o preço médio da rede credenciada seja reduzido ao mesmo patamar do preço médio cotado pela ANP ou pelo fiscal do contrato, sob pena de cancelamento do registro do fornecedor, conforme estabelecido no art. 20, I, do Decreto 7.892/2013, item 1.1 do edital e item 2 do preâmbulo da ata de registro de preços.
	Portanto, observa-se que neste tipo de contratação, serviços de administração e gerenciamento informatizado do fornecimento de combustíveis em rede de postos credenciados, com fornecimento de cartão com chip, o procedimento usualmente adotado, quando o preço do combustível praticado na rede credenciada está acima do preço médio cotado pela ANP, consiste na obrigação da contratada credenciar novos postos de combustíveis, num prazo razoável, de modo que o preço da rede credenciada seja reduzido, no máximo, ao mesmo patamar do preço médio cotado pela ANP.
	Assim, esta unidade técnica entende que a redação do item “13.8” do edital não se coaduna com os procedimentos usualmente adotados na contratação dos serviços objeto da presente representação, não significando, entretanto, que tenha cometido irregularidade.
	Verifica-se que o TRT/MG visou, no item 13.8 do edital, obedecer aos princípios da eficiência e da economicidade.
	No caso presente, o TRT/MG já adjudicou o objeto licitado à empresa vencedora e o procedimento foi submetido à autoridade superior para homologação. Face à presente representação, a licitação foi suspensa, estando no aguardo de decisão, pela autoridade, estando, no momento, suspenso aguardando decisão deste Tribunal (peça 15, p. 2) .
	Cabe ressaltar que o procedimento previsto no item 13.38 do Anexo II do edital – Termo de Referência (peça 6, p. 34) , no qual a contratada deverá substituir o preço praticado na bomba pelo preço médio mensal disponibilizado pela ANP, no caso daquele ser maior que este, não causará prejuízo ao TRT/MG. 
	Deve ser considerado, ainda, que o referido item não trouxe prejuízo à competitividade do certame, que contou, inclusive, com a participação da representante, bem como o fato de que o resultado do pregão conseguiu selecionar a proposta mais vantajosa para a administração, com Taxa Administrativa de (-3,00%, peça 7, p. 38) ) frente ao limite máximo de (+ 3,2375%) imposto pelo edital, calculado com base em pesquisa de mercado.
	Propõe-se, assim, que seja dada recomendação ao TRT/MG para que, em futuras licitações envolvendo o mesmo objeto do Pregão Eletrônico 16/2018 (peça 6) , contratação de empresa especializada na prestação de serviços de administração e gerenciamento informatizado do fornecimento de combustíveis em rede de postos credenciados em todo o território do Estado de Minas Gerais, para veículos integrantes de sua frota, com fornecimento de cartão com chip e disponibilização de sistema de gerenciamento informatizado, deve haver previsão no edital no sentido de que, caso o preço do combustível praticado na rede credenciada esteja acima do preço médio cotado pela ANP, a contratada deverá obrigatoriamente credenciar novos postos de combustíveis, num prazo razoável, de modo que o preço da rede credenciada seja reduzido, no máximo, ao mesmo patamar do preço médio cotado pela ANP.
	Consoante o art. 276 do Regimento Interno/TCU, o Relator poderá, em caso de urgência, de fundado receio de grave lesão ao Erário, ao interesse público, ou de risco de ineficácia da decisão de mérito, de ofício ou mediante provocação, adotar medida cautelar, determinando a suspensão do procedimento impugnado, até que o Tribunal julgue o mérito da questão. Tal providência deverá ser adotada quando presentes os pressupostos do fumus boni iuris e do periculum in mora.
	Analisando as informações prestadas pelo TRT/MG, verifica-se que não há, nos autos, o pressuposto relativo ao periculum in mora, haja vista estar o pregão suspenso.
	Ademais, verifica-se que os fatos narrados na representação que deram origem a estes autos configuram apenas irregularidade de caráter formal, consistindo apenas na infração de condutas reiteradas praticadas pelos agentes públicos com consciência de obrigatoriedade (costumes) .
	O documento constante da peça 1 deve ser conhecido como representação, por preencher os requisitos previstos nos arts. 235 e 237, inciso VII, do Regimento Interno/TCU, c/c o art. 113, § 1º, da Lei 8.666/1993 e no art. 103, § 1º, da Resolução – TCU 259/2014. 
	No que tange ao requerimento de medida cautelar, entende-se que este não deve ser acolhido, por não estar presente nos autos o requisito do periculum in mora.
	Além disso, diante dos fatos apurados, concluiu-se pela procedência em parte da presente representação, razão pela qual se proporá a emissão de recomendação ao TRT/MG e o seu arquivamento.
	Ante todo o exposto, submetem-se os autos à consideração superior, propondo:
	a) conhecer da presente representação, satisfeitos os requisitos de admissibilidade previstos nos arts. 235 e 237, inciso VII, do Regimento Interno deste Tribunal, c/c o art. 113, § 1º, da Lei 8.666/1993 e no art. 103, § 1º da Resolução – TCU 259/2014, para, no mérito, considerá-la parcialmente procedente;
	b) confirmar o indeferimento da medida cautelar formulado pela empresa Prime Consultoria e Assessoria Empresarial Ltda. (CNPJ 05.340.639/0001-30) ;
	c) recomendar ao Tribunal Regional do Trabalho da 3ª Região – TRT/MG que, em futuras licitações envolvendo a contratação de empresa especializada na prestação de serviços de administração e gerenciamento informatizado do fornecimento de combustíveis em rede de postos credenciados, deve haver previsão no edital no sentido de que, caso o preço do combustível praticado na rede credenciada esteja acima do preço médio cotado pela Agência Nacional do Petróleo, Gás Natural e Biocombustíveis - ANP, a contratada deverá obrigatoriamente credenciar novos postos de combustíveis, num prazo razoável, de modo que o preço da rede credenciada seja reduzido, no máximo, ao mesmo patamar do preço médio cotado pela ANP.
	d) comunicar ao TRT/MG e ao representante a decisão que vier a ser adotada nestes autos;
	e) arquivar os presentes autos, nos termos do art. 237, parágrafo único, c/c o art. 250, inciso I, do Regimento Interno/TCU.”
	
Acolho a proposta da unidade nos termos do seguinte acórdão:
ACORDAM, os Ministros do Tribunal de Contas da União, com fundamento nos arts. 143, 237, VII  e 250, II do Regimento Interno/TCU, em: ;
a) conhecer da presente representação, satisfeitos os requisitos de admissibilidade previstos nos arts. 235 e 237, inciso VII, do Regimento Interno deste Tribunal, c/c o art. 113, § 1º, da Lei 8.666/1993 e no art. 103, § 1º da Resolução – TCU 259/2014, para, no mérito, considerá-la parcialmente procedente;
b) confirmar o indeferimento da medida cautelar formulado pela empresa Prime Consultoria e Assessoria Empresarial Ltda. (CNPJ 05.340.639/0001-30) ;
c) recomendar ao Tribunal Regional do Trabalho da 3ª Região – TRT/MG que, em futuras licitações envolvendo a contratação de empresa especializada na prestação de serviços de administração e gerenciamento informatizado do fornecimento de combustíveis em rede de postos credenciados, deve haver previsão no edital no sentido de que, caso o preço do combustível praticado na rede credenciada esteja acima do preço médio cotado pela Agência Nacional do Petróleo, Gás Natural e Biocombustíveis - ANP, a contratada deverá obrigatoriamente credenciar novos postos de combustíveis, num prazo razoável, de modo que o preço da rede credenciada seja reduzido, no máximo, ao mesmo patamar do preço médio cotado pela ANP.
d) comunicar ao TRT/MG e ao representante o presente Acórdão;
e) arquivar os presentes autos, nos termos do art. 237, parágrafo único, c/c o art. 250, inciso I, do Regimento Interno/TCU.
1. Processo TC-Processo 042.900/2018-2 (REPRESENTAÇÃO) 
	1.1. Interessado: Prime Consultoria e Assessoria Empresarial Ltda (05.340.639/0001-30) 
	1.2. Órgão/Entidade: Tribunal Regional do Trabalho da 3ª Região/MG
	1.3. Relator: Ministro Raimundo Carreiro
	1.4. Representante do Ministério Público: não atuou
	1.5. Unidade Técnica: Secretaria do TCU no Estado de Minas Gerais (Sec-MG) .
	1.6. Representação legal: não há.
	1.7. Determinações/Recomendações/Orientações: não há.

RAIMUNDO CARREIRO

não há.

Não atuou

REPRESENTAÇÃO (REPR)

Secretaria do TCU no Estado de Minas Gerais (Sec-MG).